# 利润分配

提问人：二月 风 筝 时间：2022-06-30 22:02:10
陈版，请教一个利润分配问题。背景如下：A公司系国有独资企业，与B公司（私营企业）共同出资设立C公司，其中：A公司持股比例为40%，B公司持股比例为60%。根据投资协议约定，C公司设立董事会由三人组成，其中A公司派驻 1 人，B公司派驻 2 人，公司经营决策经董事会三分之二同意即为通过。为保证A公司利益，C公司每年固定向A公司分配股利 2000 万元，若C公司未分配利润或当年的利润不足以支付A公司 2000 万元股利，则不足部分由B公司补足。同时，若C公司进行清算，则按双方的持股比例承担C公司清算所得或亏损。问题：A公司对C公司投资，应按长期股权投资并采用权益法核算，每年确认 2000 万元投资收益，还是按金融资产准则，将其计入“其他权益工具投资”进行核算？

回答人：chenyiwei
由于A公司每年获得固定收益，因此其利益有较高程度保障，故该项投资更多地是债权性质，而不是股权性质。
建议根据协议约定的每年固定收益（或保底收益）和约定的投资期限（如未明确约定投资期限的，应合理估计），计算该项投资的内含报酬率（即使得每年的固定或保底现金流入的折现值等于初始投资额的折现率），据此每年按实际利率法确认利息收入。最终被投资公司清算时分回的剩余净资产与原估计数有差异的，则该差异调整投资收益。

提问人：二月 风 筝 时间：2022-07-16 18:46:14
陈版，这个地方我有点疑问，根据《企业会计准则第 37 号–金融工具列报》第九条 权益工具，是指能证明拥有某个企业在扣除所有负债后的资产中的剩余权益的合同。在同时满足下列条件的情况下，企业应当将发行的金融工具分类为权益工具:(一)该金融工具应当不包括交付现金或其他金融资产给其他方，或在潜在不利条件下与其他方交换金融资产或金融负债的合同义务;(二)将来须用或可用企业自身权益工具结算该金融工具。如为非衍生工具，该金融工具应当不包括交付可变数量的自身权益工具进行结算的合同义务;如为衍生工具，企业只能通过以固定数量的自身权益工具交换固定金额的现金或其他金融资产结算该金融工具。企业自身权益工具不包括应按照本准则第三章分类为权益工具的金融工具，也不包括本身就要求在未来收取或交付企业自身权益工具的合同。
结合本案例，A公司收取固定收益的出发点，是因为A公司系国有企业，合同明确规定为防止国有资产流失收取固定收益，同时合同还约定，若目标公司清算，各股东将按各自的持股比例对剩余财产进行分配。此外，合同也并未约定目标公司具体经营期限。那这样来理解，是否应该计入权益工具投资呢。

回答人：chenyiwei
A有固定金额的收款权利，相应地被投资企业有支付现金的现时义务，这部分金额在被投资企业应确认为金融负债，相应地对投资人而言也不是全额确认权益工具投资。